臺灣臺北地方法院刑事判決　　　　　　　 94年度易字第705號
公　訴　人　臺灣臺北地方法院檢察署檢察官
被　　　告　甲○○
　　　　　　　　　　（現另案於臺灣臺北監獄臺北分監執行中
上列被告因違反毒品危害防制條例案件，經檢察官提起公訴（九
十四年度毒偵字第一一一三號），及移送併辦（臺灣桃園地方法
院檢察署九十四年度毒偵字第四二七八號），被告就被訴事實為
有罪之陳述，經本院合議庭裁定依簡式審判程序審理，本院判決
如下：
    主  文
甲○○連續施用第一級毒品，處有期徒刑捌月。扣案含第一級毒
品海洛因之白粉參拾貳包（合計淨重玖點伍壹公克）、壹包（淨
重零點陸參公克）均沒收銷燬之。
    事  實
一、甲○○前於民國九十二年間先後因施用毒品案件，經臺灣板
    橋地方法院以九十二年度毒聲字第一三九四號、九十二年度
    毒聲字第三三七九號裁定送勒戒處所施以觀察、勒戒，及送
    戒治處所施以強制戒治，而於強制戒治滿六個月而無繼續戒
    治之必要後，於九十三年六月二日執行完畢釋放，並由臺灣
    板橋地方法院檢察署檢察官以九十三年度戒毒偵字第二三八
    號不起訴處分確定。詎甲○○仍不知悔改，另基於施用第一
    級毒品海洛因之概括犯意，自九十三年九月下旬某日時起至
    九十四年七月二十四日下午四時許，多次在其位於桃園縣中
    壢市○○○路○段四八三號住處，以針筒注射之方式連續施
    用第一級毒品海洛因，針筒則於每次施用後即行丟棄，而先
    於九十三年十一月二十八日二十三時五十分許，在桃園縣平
    鎮市○○路三十號前，為警查獲，並扣得第一級毒品海洛因
    三十二包（合計淨重九點五一公克，起訴書誤載為十八公克
    ）；嗣又於九十四年七月二十四日二十二時三十分許，在桃
    園縣中壢市○○○路四八五號前，為警查獲，並扣得第一級
    毒品海洛因一包（淨重零點六三公克）。
二、案經桃園縣警察局平鎮分局報告臺灣桃園地方法院檢察署呈
    請臺灣高等法院檢察署令轉臺灣臺北地方法院檢察署檢察官
    偵查起訴，及移送併辦。
    理  由
一、訊據被告甲○○對於在上開時間、地點先後多次以針筒注射
    之方式施用第一級毒品海洛因之事實均坦承不諱（見本院九
    十四年十月二十五日準備程序筆錄第二頁、審判筆錄第三頁
    ），且其前後為警查獲時採集之尿液經送臺灣檢驗科技股份
    有限公司、臺灣尖端先進生技醫藥股份有限公司以氣相層析
    質譜分析法鑑定之結果，確呈鴉片類、嗎啡、可待因陽性反
    應，有該公司九十四年三月十四日濫用藥物尿液檢驗報告、
    九十四年八月十七日濫用藥物檢驗報告、桃園縣警察局平鎮
    分局被採尿人姓名編號對照表、桃園縣政府警察局保安警察
    大隊被採尿人姓名編號對照表可稽；又被告先後為警查獲之
    白粉，經鑑定結果亦分別含第一級第６項毒品海洛因成分，
    有法務部調查局九十四年一月二十六日調科壹字第０八００
    ０八六五四號、九十四年九月二十七日調科壹字第０八００
    ０九八九二號鑑定通知書各一紙為憑，其中被告於九十三年
    十一月二十八日查獲之三十二包第一級毒品海洛因經鑑定結
    果，合計淨重為九點五一公克，有上開第00000000
    0號鑑定通知書可佐，是起訴書上記載為淨重十八公克應屬
    誤載，應由本院更正如上。以上均足佐被告前開出於任意性
    之自白與事實相符，可採為認定本案事實之證據。
二、又被告前於九十二年間先後因施用毒品案件，經臺灣板橋地
    方法院以九十二年度毒聲字第一三九四號、九十二年度毒聲
    字第三三七九號裁定送勒戒處所施以觀察、勒戒，及送戒治
    處所施以強制戒治，而於強制戒治滿六個月而無繼續戒治之
    必要後，於九十三年六月二日執行完畢釋放，有臺灣高等法
    院被告前案紀錄表可稽，其於強制戒治執行完畢釋放後五年
    內再犯本件連續施用毒品犯行。本件事證明確，被告犯行已
    堪認定，應依法論科。
三、按海洛因係屬毒品危害防制條例第二條第二項第一款所規定
    之第一級毒品，故核被告所為係犯同條例第十條第一項之施
    用第一級毒品罪，其持有海洛因係供自己施用，應為高度之
    施用毒品犯行所吸收，不另論罪。又被告先後多次施用第一
    級毒品海洛因之犯行，時間緊接，觸犯構成要件相同之罪，
    顯係基於概括犯意為之，為連續犯，依刑法第五十六條規定
    加重其刑。爰審酌被告前曾因竊盜案件經判決執行，有前開
    前案紀錄表可稽，素行非佳，且其亦曾因施用毒品觸法，經
    警查獲後仍未戒絕，猶不知悛悔，其施用足以導致精神障礙
    、性格異常，甚至造成生命危險之毒品，戕害一己之身體健
    康，犯罪後於本院調查中已坦承犯行，及其犯罪之動機、目
    的、手段等一切情狀，並參酌檢察官之求刑尚屬適當，量處
    如主文所示之刑。扣案白粉三十二包（合計淨重九點五一公
    克）、一包（零點六三公克），經送鑑定結果均確含毒品危
    害防制條例第二條第二項第一款之第一級第６項毒品海洛因
    成分，不問屬於犯人與否，均應依同條例第十八條第一項前
    段宣告沒收銷燬之。
四、被告自九十三年十一月三十日起至九十四年七月二十四日止
    連續施用第一級毒品海洛因之犯行（即檢察官移送併辦部分
    ），雖未據檢察官起訴，然與前開起訴後經本院認定有罪部
    分，有裁判上一罪關係，基於審判不可分之原則，本院自得
    併予審酌，附此敘明。
據上論斷，應依刑事訴訟法第二百七十三條之一、第二百九十九
條第一項前段，毒品危害防制條例第十條第一項、第十八條第一
項前段，刑法第十一條前段、第五十六條，判決如主文。
本案經檢察官張書華到庭執行職務
中　　華　　民　　國　　94　　年　　11　　月　 　8　　日
　　　　　　　　　刑事第四庭  法　官　黎惠萍
上正本證明與原本無異。
如不服本判決，應於判決送達後10日內向本院提出上訴狀（應抄
附繕本）。
                              書記官  楊麗娟
中　　華　　民　　國　　94　　年　　11　　月　 　8　　日
附錄本案論罪科刑法條全文
毒品危害防制條例第十條第一項
毒品危害防制條例第十條
施用第一級毒品者，處六月以上五年以下有期徒刑。
施用第二級毒品者，處三年以下有期徒刑。
